臺灣臺中地方法院刑事判決　　　　　　　　　　　　　九十四年度訴字第七八三號
　　公　訴　人　臺灣臺中地方法院檢察署檢察官
　　被　　　告　甲○○
右列被告因違反毒品危害防制條例案件，經檢察官提起公訴（九十三年度毒偵字第四
八○三號）及併案（九十四年度毒偵字第一九一五號），被告於準備程序中就被訴及
併案事實均為有罪之陳述，經告知簡式審判程序之旨，並聽取公訴人、被告之意見後
，由本院合議庭裁定由受命法官獨任進行簡式審判程序，判決如左：
    主    文
甲○○連續施用第一級毒品，累犯，處有期徒刑拾月，扣案之第一級毒品海洛因（驗
餘淨重零‧貳壹公克）沒收銷燬之，另扣案之供前開第一級毒品海洛因包裝用之外包
裝袋壹只沒收之。又連續施用第二級毒品，累犯，處有期徒刑捌月。應執行有期徒刑
壹年肆月，扣案之第一級毒品海洛因（驗餘淨重零‧貳壹公克）沒收銷燬之，另扣案
之供前開第一級毒品海洛因包裝用之外包裝袋壹只沒收之。
    犯罪事實
一、甲○○曾有妨害自由、違反槍砲彈藥刀械管制條例、肅清煙毒條例、麻醉藥品管
    理條例、傷害等案件前科，於民國八十六年間因違反肅清煙毒條例案件，經臺灣
    高等法院臺中分院職權送觀察、勒戒後，因認有繼續施用毒品傾向，再以裁定令
    入戒治處所施以強制戒治一年，嗣其經戒治期滿三月，戒治期間成績評定為合格
    ，另由該院裁定停止戒治，所餘戒治期間付保護管束，嗣因其於保護管束期間違
    反保護管束應遵守事項情節重大，復由該院裁定撤銷停止戒治，令入戒治處所繼
    續施以強制戒治，並於八十九年三月三日強制戒治執行完畢而出戒治所；而刑期
    部分，由該院以八十七年度上易字第一一三四號為免刑判決確定。又因施用毒品
    案件，經本院以九十年度毒聲字第二二五八號裁定令入戒治處所施以強制戒治一
    年，嗣其經戒治期滿三月，戒治期間成績評定為合格，再由本院以九十年度毒聲
    字第一六四七號裁定停止戒治，所餘戒治期間付保護管束，並於九十一年九月七
    日保護管束期滿未經撤銷而視為執行完畢；而刑期部分，另由本院以九十年度訴
    字第一○九六號就施用第一級毒品部分判處有期徒刑九月，就施用第二級毒品部
    分判處有期徒刑七月，並定應執行有期徒刑一年二月，於九十三年一月二十一日
  縮短刑期假釋付保護管束而出監，並於同年三月三十一日保護管束期滿未經撤銷
    視為執行完畢。
二、詎其仍不知戒惕，於強制戒治執行完畢釋放後五年內，竟基於施用第一級毒品海
    洛因之概括犯意，自九十三年十月中旬某日起至同年十一月十七日下午一時許止
    ，以平均二至三日施用一次之量，在臺中縣后里鄉○○村○○路五巷六號之住處
    內，以將少許第一級毒品海洛因置於注射針筒內，並摻水稀釋後以注射血管之方
    式，連續施用第一級毒品海洛因多次。並另基於施用第二級毒品甲基安非他命之
    概括犯意，分別於九十三年十月三十日、同年十一月十六日凌晨某時，在前揭住
    處，以將少許第二級毒品甲基安非他命置於玻璃管上以火燒烤產生煙霧而吸其煙
    霧之方式，連續施用第二級毒品甲基安非他命二次。嗣分別於(一)九十三年十月三
    十日，經警持臺灣臺中地方法院檢察署檢察官所核發之強制到場許可書，前往上
    開甲○○之住處強制其前往臺中縣大甲分局採集尿液檢體，經送驗後呈嗎啡、甲
    基安非他命陽性反應。(二)同年十一月十八日下午一時四十五分，為警在臺中縣豐
    原市○○街六一號公園內，因形跡可疑，為警上前盤查，並扣得甲○○所有之第
    一級毒品海洛因（驗餘淨重○‧二一公克）、供前開第一級毒品海洛因包裝用之
    外包裝袋一只，且為警採集其尿液送驗後，呈嗎啡、甲基安非他命陽性反應。
三、案經臺中縣警察局豐原分局及臺中縣警察局大甲分局分別報請臺灣臺中地方法院
    檢察署檢察官偵查起訴及併案。
    理    由
一、右開連續施用第一級毒品海洛因多次及連續施用第二級毒品甲基安非他命二次之
    事實，業據被告甲○○於本院審理時坦承不諱，且其為警先後所採之二次尿液，
    經分別送請中山醫學大學附設醫院藥物濫用檢測中心，其結果均呈嗎啡、甲基安
    非他命類藥物陽性反應，有前開中心先後所分別出具之九十三年十二月三日、同
    年月三十日尿液檢驗報告書二紙附卷可參；而扣案之白色不明粉末經送請法務部
    調查局鑑定結果，確含有第一級毒品海洛因（驗餘淨重○‧二一公克）之成分，
    有法務部調查局所出具之九十四年二月十四日調科壹字000000000號鑑
    定通知書鑑定通知書一紙在卷足憑，此外復有被告所有供前開第一級毒品海洛因
    包裝用外包裝袋一只扣案足資佐證，足徵被告自白連續施用第一級毒品海洛因多
    次及連續施用第二級毒品甲基安非他命二次等犯行，核與事實相符，堪予採信。
    本件事證明確，被告之犯行洵堪認定。
二、按海洛因、甲基安非他命分係毒品危害防制條例所定之第一級毒品、第二級毒品
    ，不得非法施用。是被告甲○○連續施用第一級毒品海洛因、第二級毒品甲基安
    非他命之行為，核分別係犯修正後之毒品危害防制條例第十條第一項之施用第一
    級毒品罪、同條第二項之施用第二級毒品罪。查被告為供施用第一級毒品及第二
    級毒品而分別持有各該級毒品之低度行為，應分別為施用第一級毒品、第二級毒
    品之高度行為所吸收，均不另論罪。次查被告先後分別多次施用第一級毒品海洛
    因、二次施用第二級毒品甲基安非他命之犯行，時間均緊接，觸犯均構成要件相
    同之罪，顯均係基於概括犯意反覆為之，均為連續犯，分別應依刑法第五十六條
    之規定，各以一罪論，並均加重其刑。又被告所犯上開施用第一級毒品罪及施用
    第二級毒品罪之間，犯意各別，罪名互異，應分論併罰之。再被告既自承其於九
    十三年十月三十日、同年十一月十六日凌晨某時，連續施用第二級毒品甲基安非
    他命二次之犯行，雖公訴人僅就被告於九十三年十一月十八日採尿前之九十六小
    時內，施用第二級毒品甲基安非他命一次部分予以起訴，然就前開被告所自承連
續施用第第二級毒品甲基安非他命二次而公訴人未予以起訴之部分（即九十三年
    十月三十日之部分），與已起訴之施用第二級毒品甲基安非他命一次部分，有連
    續犯之裁判上一罪之關係，已為起訴效力所及，本院自應予以審究，併此敘明。
    末查被告曾因施用第一、二級毒品案件，經本院以九十年度訴字第一○九六號就
    施用第一級毒品部分判處有期徒刑九月，就施用第二級毒品部分判處有期徒刑七
    月，並定應執行有期徒刑一年二月，於九十三年一月二十一日縮短刑期假釋付保
    護管束而出監，並於同年三月三十一日保護管束期滿未經撤銷視為執行完畢等情
    ，有臺灣臺中地方法院檢察署刑案資料查註紀錄表及臺灣高等法院被告全國前案
    紀錄表各一份在卷可稽，其於前開有期徒刑執行完畢後，五年以內再犯本件有期
    徒刑以上之二罪，為累犯，分別就施用第一級毒品海洛因及施用第二級毒品甲基
    安非他命部分，各應依刑法第四十七條之規定，分別遞加重其刑。爰審酌被告曾
    因施用毒品，經送觀察勒戒一次，及強制戒治二次等治療程序，而未知警惕仍再
    犯本案之二罪，足見其雖經觀察、勒戒及強制戒治等治療程序，仍未徹底袪除施
    用毒品之惡習，猶再次施用，致深陷毒癮而難以自拔，顯未能善體國家設置觀察
    、勒戒及戒治機構，協助毒品施用者戒除毒癮之良法美意，惟念及施用毒品本質
    上係戕害自身健康之行為，尚未嚴重破壞社會秩序或侵害他人權益，且被告犯罪
    後坦承犯行態度尚屬良好，及其分別施用第一級毒品海洛因及第二級毒品甲基安
    非他命之期間長短、次數等一切情狀，分別量處如主文所示之刑，並定其應執行
    之刑，以示懲儆。
三、至扣案之第一級毒品海洛因（驗餘淨重○‧二一公克），係屬第一級毒品，應依
    毒品危害防制條例第十八條第一項前段之規定沒收銷燬之。又扣案之供前開第一
    級毒品海洛因包裝用之外包裝袋一只，依前揭法務部調查局之鑑定報告載有空包
    袋重○‧三八公克，足認前開供第一級毒品海洛因包裝用之外包裝袋一只，可與
    其內容物之第一級毒品海洛因分離，而外包裝袋主要作用在於包裹毒品，防其裸
    露、潮濕，便於被告攜帶施用毒品，係被告為施用第一級毒品海洛因所用之物，
    且係屬被告所有，業據被告供承在卷，爰依刑法第三十八條第一項第二款之規定
    均宣告沒收之，附此敘明。
據上論斷，應依刑事訴訟法第二百七十三條之一第一項、第二百九十九條第一項前段
，毒品危害防制條例第十條第一項、第二項、第二十三條第二項、第十八條第一項前
段，刑法第十一條、第五十六條、第四十七條、第五十一條第五款、第三十八條第一
項第二款，判決如主文。
本案經檢察官乙○到庭執行職務。
中      華      民      國    九十四    年      五      月      三十    日
                                    臺灣臺中地方法院刑事第十三庭
                                        法  官  陳  可  薇
右正本證明與原本無異。
如不服本判決，應於送達後十日內向本院提出上訴狀（須附繕本），上訴於臺灣高等
法院臺中分院。
                                        書記官
中      華      民      國    九十四    年      五      月      三十    日
附錄本案科刑法條：
修正後之毒品危害防制條例第十條
施用第一級毒品者，處六月以上五年以下有期徒刑。
施用第二級毒品者，處三年以下有期徒刑。
